行　政　法　院　裁　定　　　　　　　　　　　　　　八十八年度裁字第九三八號
　　原　　　告　甲○○
　　被　　　告　財政部臺北市國稅局
右當事人間因綜合所得稅事件，原告不服行政院中華民國八十七年十一月二十日台八
十七訴字第五七○九六號再訴願決定，提起行政訴訟，本院裁定如左︰
　　主  文
原告之訴駁回。
　　理  由
按人民因中央或地方機關之違法行政處分，認為損害其權利，依訴願法提起再訴願而
不服其決定者，始得向行政法院提起行政訴訟，行政訴訟法第一條第一項前段定有明
文。故如提訴願或再訴願不合法，即非得提起行政訴訟。又訴願自機關之行政處分書
或決定書達到之次日起，應於三十日內提起之，訴願法第九條第一項亦有明文規定。
若逾越三十日之不變期間而提起訴願，自為法所不許（本院六十二年判字第五八三號
判例參照）；又按提起行政訴訟之訴狀，如有不合法定程式，經限期命其補正而不遵
行者，依法應以裁定駁回之，本院二十八年度裁字第五號著有判例。本件原告因八十
三年度及八十四年度綜合所得稅事件，不服被告八十六年六月十三日（八六）財北國
稅法字第八六○二七六一一號及第00000000號復查決定書，向財政部提起訴
願。查被告上開復查決定書均於八十六年六月十四日送達原告，有掛號郵件收件回執
暨查詢國內各類掛號郵件查單附原處分卷可稽，原告住於台北市，無扣除在途期間之
適用，核計其提起訴願之期間，自八十六年六月十五日起算，應至八十六年七月十四
日屆滿（該日非星期日、紀念日或其他休假日），而原告遲至八十七年一月十四日始
向財政部提起訴願，有該部蓋於訴願書上之收件章戳可按，其所提訴願已逾三十日法
定不變期間，揆諸前開說明，自為法所不許。至於原告主張其自八十六年五月間至同
年十一月間始返國，要難謂其有過失等語，惟原告遲誤不變期間，並非因天災或其他
不應歸責於己之事由。且原告提起行政訴訟，因其訴狀與行政訴訟法第十三條之規定
不合，經本院審判長依行政訴訟法第十四條第二項規定，以八十八年度訴字第○○六
○四號裁定，限原告於該裁定送達之日起五日內補正，該裁定已於八十八年二月二十
二日送達原告簽名收受，有本院送達證書附卷可稽，迄今已逾限多日，仍未見原告遵
照補正，揆諸前開判例意旨，原告之訴亦為不合法。綜上所述，本件原告之訴為不合
法，應予駁回。
據上論結，本件原告之訴為不合法，爰依行政訴訟法第十四條第一項，裁定如主文。
中    華    民    國     八十八      年     十一     月      十九       日
                    行 政 法 院 第 六 庭
                                審 判 長 評  事      徐  樹  海
                                         評  事      黃  合  文
                                         評  事      高  啟  燦
                                         評  事      林  家  惠
                                         評  事      劉  鑫  楨
右  正  本  證  明  與  原  本  無  異
                                         法院書記官  陳  盛  信
中    華    民    國     八十八      年     十一     月      十九       日
